臺灣新北地方法院民事判決
111年度婚字第471號
原      告  乙○○  


被      告  甲○○  



上列當事人間請求離婚事件，本院於民國111年10月20日言詞辯
論終結，判決如下：
    主  文
准原告與被告離婚。
訴訟費用由被告負擔。
    事實及理由
一、原告主張略以：兩造於民國72年12月11日結婚，婚後育有2
    名成年子女。惟被告長年未盡照顧家庭之責，多賴原告工作
    賺錢以維持生活，然被告不顧原告辛勞，與其他女子發生婚
    外情，長年對原告施以精神虐待，並暴力驅趕原告，致原告
    與子女被迫離家另行別居，兩造已分居十餘年，期間未有善
    意互動，致兩造婚姻已無信賴基礎，無法再共同生活，雙方
    徒具夫妻之名，婚姻出現無法回復之嚴重破綻而難以維持，
    此破綻應可歸責於被告，爰依民法第1052條第2 項之規定，
    請求判准兩造離婚。並聲明：請准原告與被告離婚。
二、被告則以：伊同意原告之請求，但有一個條件，原告要給伊
    新台幣150萬元之贍養費。原告所言均為其片面之詞，可以
    問鄰居是伊在養原告，還是原告在養伊？原告離開伊十二年
    了，僅有夫妻之名，無夫妻之實。伊本來是要告兒子遺棄，
    現在反而原告來告伊，這樣公平嗎？原告說伊有女人，她自
    己有抓到嗎？要有證據，話不要隨便講等語，資為抗辯。
三、經查，原告主張兩造於72年12月11日結婚，婚後育有2名成
    年子女，兩造已分居十餘年，現婚姻關係仍存續中等情，業
    據原告提出戶籍謄本為證，並有全戶戶籍資料（完整姓名）
    查詢結果表在卷可稽，復為被告所不爭執，自堪信為真實。
四、按有民法第1052條第1項以外之重大事由，難以維持婚姻者
    ，夫妻之一方得請求離婚，但其事由應由夫妻之一方負責者
    ，僅他方得請求離婚，民法第1052條第2項定有明文。所謂
    「有前項以外之重大事由，難以維持婚姻者」，乃抽象的、
    概括的離婚事由，係民法親屬編於74年修正時，為因應實際
    需要，參酌各國立法例，導入破綻主義思想所增設，其目的
    在使夫妻請求裁判離婚之事由較富彈性。但其事由應由夫妻
    一方負責者，僅他方得請求離婚，是其所採者為消極破綻主
    義精神，而非積極破綻主義。因此，若夫妻雙方均為有責時
    ，則應衡量比較雙方之有責程度，而許責任較輕之一方向應
    負主要責任之他方請求離婚，如雙方之有責程度相同，則雙
    方均得請求離婚，以符公平，且符合民法第1052條第2項規
    定之立法目的（最高法院95年度台上字第1450號判決意旨參
    照）。至是否有難以維持婚姻之重大事由，判斷標準為婚姻
    是否已生破綻而無回復之希望，此非可由當事人已喪失維持
    婚姻意欲之主觀面加以認定，而應依客觀的標準，即難以維
    持婚姻之事實，是否已達於倘處於同一境況，任何人均將喪
    失維持婚姻希望之程度以決之。又婚姻係以夫妻共同生活為
    目的，夫妻雙方應以誠摯互信為基礎，相互扶持，共同建立
    和諧美滿之家庭，倘雙方因理念上之重大差異，雙方互不往
    來，形同陌路，婚姻關係誠摰互信之感情基礎，已經不復存
    在，依一般人之生活經驗處於同一境況，均將喪失維持婚姻
    之意欲，應認顯然難期修復，雙方共同生活的婚姻目的已經
    不能達成，應認符合民法第1052條第2項所定難以維持婚姻
    之重大事由（最高法院91年度台上字第2023號判決意旨參照
    ）。查原告主張兩造婚姻關係發生破綻，已難繼續維持乙情
    ，本院審酌兩造主張及答辯內容，且兩造當庭爭吵、交相指
    責，足見兩造感情不睦、全無善意溝通之可能，兩造彼此對
    婚姻毫無戀棧，核與夫妻以共同生活、同甘共苦、共創幸福
    家庭生活之本質相悖，足證兩造間婚姻之感情基礎已不復存
    在，主觀上已無維持婚姻之意願，難期兩造繼續經營和諧幸
    福之婚姻生活，堪認兩造間婚姻已生重大破綻而無回復之可
    能，構成難以維持婚姻之重大事由，且此項重大事由並無證
    據顯示原告之可責性超逾被告。從而，原告依民法第1052條
    第2項之規定，訴請判准兩造離婚，為有理由，應予准許。
五、綜上所述，原告主張兩造有難以維持婚姻之重大事由，依民
    法第1052條第2項之規定，請求與被告離婚，為有理由，應
    予准許。
六、本件事證已臻明確，兩造其餘攻擊、防禦方法及所提證據，
    經本院審酌核與本件判決結果不生影響，爰不予一一論述，
    附此敘明。
七、訴訟費用負擔之依據：家事事件法第51條、民事訴訟法第78
    條。
中　　華　　民　　國　　111 　年　　11　　月　　18　　日
                  家事法庭    法  官  楊朝舜
以上正本係照原本作成。
如對本判決上訴，須於判決送達後20日之不變期間內，向本院提
出上訴狀。如委任律師提起上訴者，應一併繳納上訴審裁判費。
中　　華　　民　　國　　111 　年　　11　　月　　18　　日
                              書記官  賴怡婷